臺灣桃園地方法院民事裁定              100年度抗字第145號
抗  告  人  陳玉惠
代  理  人  林增順
相  對  人  板信商業銀行股份有限公司
法定代理人  劉炳輝
上列抗告人與相對人間請求拍賣抵押物事件，抗告人對於民國10
0 年10月12日本院簡易庭司法事務官所為之100 年度司拍字第54
9 號裁定提起抗告，本院裁定如下：
    主  文
抗告駁回。
抗告程序費用新臺幣壹仟元由抗告人負擔。
    理  由
一、抗告意旨略以：抗告人與相對人約定還款期限為20年，期限
    應至民國114 年9 月始到期，故相對人對抗告人之借款債權
    既未屆清償期，原裁定不應准許拍賣抵押物。又抗告人共計
    1 期款項新臺幣（下同）13,444元逾期未繳，且已於100 年
    10月24日繳清，目前並無欠款，相對人之聲請拍賣抵押物顯
    屬無據。另查閱抗告人之繳款紀錄，每月均有繳款紀錄，僅
    差1 期未繳，相對人如此原因尋求法院拍賣，實有違比例原
    則。為此，爰提起抗告，請求廢棄原裁定云云。
二、按抵押權人於債權已屆清償期而未受清償者，得聲請法院拍
    賣抵押物，就其賣得價金而受清償，民法第873 條定有明文
    。而抵押權人為此項聲請，請為准予拍賣抵押物之裁定，係
    屬非訟事件，祗須其抵押權已依法登記，並債權已屆清償期
    而未受清償，法院即應為准許拍賣抵押物之裁定，此法院所
    為准許拍賣抵押物之裁定，無確定實體法上之法律關係存否
    之性質，於債權及抵押權之存否，亦無既判力，最高法院58
    年度台抗字第524 號著有判例可稽。是對於此項法律關係有
    爭執者，應由有爭執之人，另循民事訴訟程序，以資解決，
    同院51年度台抗字第269 號判例亦足參照。
三、經查，抗告人於94年10月17日以原裁定附表所示之不動產，
    為向相對人所負債務之擔保，設定本金最高限額4,450,000
    元之抵押權，依法登記在案，有相對人提出土地及建物登記
    第二類謄本、他項權利證明書、抵押權設定契約書等件在卷
    可憑，而抗告人於94年10月19日與相對人簽訂之個人不動產
    借款契約書第5 條第1 項規定：「甲方（即抗告人）如有左
    列情形之一時，無須由乙方（即相對人）事先通知或催告且
    不論本融資已否到期，即喪失其融資債務之期限利益，乙方
    得隨時減少對授信額度或縮短借款期限，或視為全部到期：
    (一)任何一宗債務不依約清償本金或攤還本金時。」，有該契
    約書1 份在卷可稽，則相對人以抗告人於100 年8 月10日逾
    欠還款，所有債務視為全部到期，為此聲請准予拍賣抵押物
    ，原審並據以准許聲請，即無不當。抗告人上開所陳縱然屬
    實，亦屬於實體事項，依首開說明，並非本件非訟程序得審
    酌者，抗告人應就爭執事項，另行起訴，以求解決。從而，
    本件抗告，為無理由，應予駁回。
四、據上論結，本件抗告為無理由，依非訟事件法第46條、第21
    條第2 項、第24條第1 項，民事訴訟法第495 條之1 第1 項
    、第449 條第1 項、第78條，裁定如主文。
中    華    民    國   100    年    11    月    9     日
                  民事第一庭    審判長法  官  郭琇玲
                                      法  官  魏于傑
                                      法  官  莊佩
以上正本係照原本作成。
本裁定除以適用法規顯有錯誤為理由，並經本院許可外，不得再
抗告。如提起再抗告，應於收受後10日內，向本院提出再抗告狀
，並繳納再抗告費新臺幣1,000 元。
中    華    民    國   100    年    11    月    9     日
                                      書記官  黃澧